【裁判字號】    95,台上,175
【裁判日期】    950127
【裁判案由】    所有權移轉登記等
【裁判全文】
最高法院民事裁定              九十五年度台上字第一七五號
    上  訴  人  乙○○
                        22號.
    訴訟代理人  陳威男律師
    被 上訴 人  甲○○
                        號6樓.
                丙○○
    共      同
    訴訟代理人  陳慶瑞律師
上列當事人間請求所有權移轉登記等事件，上訴人對於中華民國
九十四年十一月二十九日台灣高等法院第二審判決（九十四年度
重上字第二七四號），提起上訴，本院裁定如下：
    主  文
上訴駁回。
第三審訴訟費用由上訴人負擔。
    理  由
按上訴第三審法院，非以原判決違背法令為理由，不得為之。又
提起上訴，上訴狀內應記載上訴理由，表明原判決所違背之法令
及其具體內容，暨依訴訟資料合於該違背法令之具體事實，其依
民事訴訟法第四百六十九條之一規定提起上訴者，並應具體敘述
為從事法之續造、確保裁判之一致性或其他所涉及之法律見解具
有原則上重要性之理由，同法第四百六十七條、第四百七十條第
二項定有明文。而依同法第四百六十八條規定，判決不適用法規
或適用不當者，為違背法令；依同法第四百六十九條規定，判決
有該條所列各款情形之一者，為當然違背法令。是當事人提起上
訴，如以同法第四百六十九條所列各款為理由時，其上訴狀或理
由書應表明該判決有合於各該條款規定情形之具體內容，及係依
何訴訟資料合於該違背法令之具體事實。如依同法第四百六十八
條規定，以原判決有不適用法規或適用法規不當為理由時，依同
法第四百六十九條之一規定，須經第三審法院之許可，而該許可
，以從事法之續造、確保裁判之一致性或其他所涉及之法律見解
具有原則上重要性者為限。本件上訴人對於原判決提起上訴，雖
以該判決違背法令為由，惟核其上訴理由狀所載內容，就原審依
職權解釋契約，認定兩造訂立之遺產分配協議書末段記載「三造
除依前述條件履行外，不得再有其他請求」等語，僅係再確認訂
約人應遵守協議內容，非屬不作為義務之約定，被上訴人縱事後
再有其他要求，上訴人亦不得以被上訴人違反該項義務，構成拒
絕給付為由，據以解除上開協議部分，並未表明原判決所違背之
法令及其具體內容，暨依訴訟資料合於該違背法令之具體事實，
難認已合法表明上訴理由。至於原審本於本院三十八年穗上字第
一○三號判例意旨，依被上訴人起訴主張之事實及其聲明之真意
，逕更正被上訴人聲明不當之用語，維持第一審所為被上訴人勝
訴之判決，並不違背民事訴訟法第三百八十八條之規定，亦無判
決理由矛盾可言；另土地登記規則第一百二十條係有關繼承人辦
理繼承登記之規定，被上訴人之真意既請求上訴人依遺產分配協
議，協同其辦理遺產分割登記，即與該規則之適用無關。以上均
難謂所涉及之法律見解具有原則上重要性之情事，上訴人依民事
訴訟法第四百六十九條之一規定提起上訴，自不應許可。
據上論結，本件上訴為不合法。依民事訴訟法第四百八十一條、
第四百四十四條第一項、第九十五條、第七十八條，裁定如主文
。
中    華    民    國  九十五  年    一    月  二十七  日
                      最高法院民事第五庭
                          審判長法官  吳  啟  賓
                                法官  高  孟  焄
                                法官  謝  正  勝
                                法官  劉  福  來
                                法官  吳  謀  焰
      本件正本證明與原本無異
                                      書  記  官
中    華    民    國  九十五  年    二    月   十五   日
                                                      j


司法院資訊處製作；財團法人民間司法改革基金會備份。
